motorola-external-hunspell/motorola/external/hunspell/dicts/it_IT/it_IT.aff
SFX j Y 219
SFX j rre imi arre             # -arre pres. 2° pers. sn. + mi (i + mi)
SFX j rre iti arre             # -arre pres. 2° pers. sn. + ti (i + ti)
SFX j rre ici arre             # -arre pres. 2° pers. sn. + ci (i + ci)
SFX j rre ilo arre             # -arre pres. 2° pers. sn. + lo (i + lo)
SFX j rre ila arre             # -arre pres. 2° pers. sn. + la (i + la)
SFX j rre ili arre             # -arre pres. 2° pers. sn. + li (i + li)
SFX j rre ile arre             # -arre pres. 2° pers. sn. + le (i + le)
SFX j rre ine arre             # -arre pres. 2° pers. sn. + ne (i + ne)
SFX j rre igli arre            # -arre pres. 2° pers. sn. + gli (i + gli)
SFX j rre imelo arre           # -arre pres. 2° pers. sn. + melo (i + melo)
SFX j rre imela arre           # -arre pres. 2° pers. sn. + mela (i + mela)
SFX j rre imeli arre           # -arre pres. 2° pers. sn. + meli (i + meli)
SFX j rre imele arre           # -arre pres. 2° pers. sn. + mele (i + mele)
SFX j rre imene arre           # -arre pres. 2° pers. sn. + mene (i + mene)
SFX j rre icelo arre           # -arre pres. 2° pers. sn. + celo (i + celo)
SFX j rre icela arre           # -arre pres. 2° pers. sn. + cela (i + cela)
SFX j rre iceli arre           # -arre pres. 2° pers. sn. + celi (i + celi)
SFX j rre icele arre           # -arre pres. 2° pers. sn. + cele (i + cele)
SFX j rre icene arre           # -arre pres. 2° pers. sn. + cene (i + cene)
SFX j rre iglielo arre         # -arre pres. 2° pers. sn. + glielo (i + glielo)
SFX j rre igliela arre         # -arre pres. 2° pers. sn. + gliela (i + gliela)
SFX j rre iglieli arre         # -arre pres. 2° pers. sn. + glieli (i + glieli)
SFX j rre igliele arre         # -arre pres. 2° pers. sn. + gliele (i + gliele)
SFX j rre igliene arre         # -arre pres. 2° pers. sn. + gliene (i + gliene)
SFX j rre iamoci arre          # -arre pres. 1° pers. pl. + ci (iamo + ci)
SFX j rre iamoti arre          # -arre pres. 1° pers. pl. + ti (iamo + ti)
SFX j rre iamolo arre          # -arre pres. 1° pers. pl. + lo (iamo + lo)
SFX j rre iamola arre          # -arre pres. 1° pers. pl. + la (iamo + la)
SFX j rre iamoli arre          # -arre pres. 1° pers. pl. + li (iamo + li)
SFX j rre iamole arre          # -arre pres. 1° pers. pl. + le (iamo + le)
SFX j rre iamone arre          # -arre pres. 1° pers. pl. + ne (iamo + ne)
SFX j rre iamocelo arre        # -arre pres. 1° pers. pl. + celo (iamo + celo)
SFX j rre iamocela arre        # -arre pres. 1° pers. pl. + cela (iamo + cela)
SFX j rre iamoceli arre        # -arre pres. 1° pers. pl. + celi (iamo + celi)
SFX j rre iamocele arre        # -arre pres. 1° pers. pl. + cele (iamo + cele)
SFX j rre iamocene arre        # -arre pres. 1° pers. pl. + cene (iamo + cene)
SFX j rre iamogli arre         # -arre pres. 1° pers. pl. + gli (iamo + gli)
SFX j rre iamoglielo arre      # -arre pres. 1° pers. pl. + glielo (iamo + glielo)
SFX j rre iamogliela arre      # -arre pres. 1° pers. pl. + gliela (iamo + gliela)
SFX j rre iamoglieli arre      # -arre pres. 1° pers. pl. + glieli (iamo + glieli)
SFX j rre iamogliele arre      # -arre pres. 1° pers. pl. + gliele (iamo + gliele)
SFX j rre iamogliene arre      # -arre pres. 1° pers. pl. + gliene (iamo + gliene)
SFX j rre etelo arre           # -arre pres. 2° pers. pl. + lo (te + lo)
SFX j rre eteli arre           # -arre pres. 2° pers. pl. + li (te + li)
SFX j rre etela arre           # -arre pres. 2° pers. pl. + la (te + la)
SFX j rre etele arre           # -arre pres. 2° pers. pl. + le (te + le)
SFX j rre etene arre           # -arre pres. 2° pers. pl. + ne (te + ne)
SFX j rre etevelo arre         # -arre pres. 2° pers. pl. + velo (te + velo)
SFX j rre eteveli arre         # -arre pres. 2° pers. pl. + veli (te + veli)
SFX j rre etevela arre         # -arre pres. 2° pers. pl. + vela (te + vela)
SFX j rre etevele arre         # -arre pres. 2° pers. pl. + vele (te + vele)
SFX j rre etevene arre         # -arre pres. 2° pers. pl. + vene (te + vene)
SFX j rre etecelo arre         # -arre pres. 2° pers. pl. + celo (te + celo)
SFX j rre eteceli arre         # -arre pres. 2° pers. pl. + celi (te + celi)
SFX j rre etecela arre         # -arre pres. 2° pers. pl. + cela (te + cela)
SFX j rre etecele arre         # -arre pres. 2° pers. pl. + cele (te + cele)
SFX j rre etecene arre         # -arre pres. 2° pers. pl. + cene (te + cene)
SFX j rre eteglielo arre       # -arre pres. 2° pers. pl. + glielo (te + glielo)
SFX j rre eteglieli arre       # -arre pres. 2° pers. pl. + glieli (te + glieli)
SFX j rre etegliela arre       # -arre pres. 2° pers. pl. + gliela (te + gliela)
SFX j rre etegliele arre       # -arre pres. 2° pers. pl. + gliele (te + gliele)
SFX j rre etegliene arre       # -arre pres. 2° pers. pl. + gliene (te + gliene)
SFX j rre etemi arre           # -arre pres. 2° pers. pl. + mi (te + mi)
SFX j rre etegli arre          # -arre pres. 2° pers. pl. + gli (te + gli)
SFX j rre eteci arre           # -arre pres. 2° pers. pl. + ci (te + ci)
SFX j rre etevi arre           # -arre pres. 2° pers. pl. + vi (te + vi)
SFX j rre etemene arre         # -arre pres. 2° pers. pl. + mene (te + mene)
SFX j rre etemelo arre         # -arre pres. 2° pers. pl. + melo (te + melo)
SFX j rre etemeli arre         # -arre pres. 2° pers. pl. + meli (te + meli)
SFX j rre etemela arre         # -arre pres. 2° pers. pl. + mela (te + mela)
SFX j rre etemele arre         # -arre pres. 2° pers. pl. + mele (te + mele)
SFX j rre entesi arre          # -arre p.pres. sn. + si (ente + si)
SFX j rre entisi arre          # -arre p.pres. pl. + si (enti + si)
SFX j rre nimi orre            # -orre pres. 2° pers. sn. + mi (ni + mi)
SFX j rre niti orre            # -orre pres. 2° pers. sn. + ti (ni + ti)
SFX j rre nici orre            # -orre pres. 2° pers. sn. + ci (ni + ci)
SFX j rre nilo orre            # -orre pres. 2° pers. sn. + lo (ni + lo)
SFX j rre nila orre            # -orre pres. 2° pers. sn. + la (ni + la)
SFX j rre nili orre            # -orre pres. 2° pers. sn. + li (ni + li)
SFX j rre nile orre            # -orre pres. 2° pers. sn. + le (ni + le)
SFX j rre nine orre            # -orre pres. 2° pers. sn. + ne (ni + ne)
SFX j rre nigli orre           # -orre pres. 2° pers. sn. + gli (ni + gli)
SFX j rre nimelo orre          # -orre pres. 2° pers. sn. + melo (ni + melo)
SFX j rre nimela orre          # -orre pres. 2° pers. sn. + mela (ni + mela)
SFX j rre nimeli orre          # -orre pres. 2° pers. sn. + meli (ni + meli)
SFX j rre nimele orre          # -orre pres. 2° pers. sn. + mele (ni + mele)
SFX j rre nimene orre          # -orre pres. 2° pers. sn. + mene (ni + mene)
SFX j rre nicelo orre          # -orre pres. 2° pers. sn. + celo (ni + celo)
SFX j rre nicela orre          # -orre pres. 2° pers. sn. + cela (ni + cela)
SFX j rre niceli orre          # -orre pres. 2° pers. sn. + celi (ni + celi)
SFX j rre nicele orre          # -orre pres. 2° pers. sn. + cele (ni + cele)
SFX j rre nicene orre          # -orre pres. 2° pers. sn. + cene (ni + cene)
SFX j rre niglielo orre        # -orre pres. 2° pers. sn. + glielo (ni + glielo)
SFX j rre nigliela orre        # -orre pres. 2° pers. sn. + gliela (ni + gliela)
SFX j rre niglieli orre        # -orre pres. 2° pers. sn. + glieli (ni + glieli)
SFX j rre nigliele orre        # -orre pres. 2° pers. sn. + gliele (ni + gliele)
SFX j rre nigliene orre        # -orre pres. 2° pers. sn. + gliene (ni + gliene)
SFX j rre niamoci orre         # -orre pres. 1° pers. pl. + ci (niamo + ci)
SFX j rre niamoti orre         # -orre pres. 1° pers. pl. + ti (niamo + ti)
SFX j rre niamolo orre         # -orre pres. 1° pers. pl. + lo (niamo + lo)
SFX j rre niamola orre         # -orre pres. 1° pers. pl. + la (niamo + la)
SFX j rre niamoli orre         # -orre pres. 1° pers. pl. + li (niamo + li)
SFX j rre niamole orre         # -orre pres. 1° pers. pl. + le (niamo + le)
SFX j rre niamone orre         # -orre pres. 1° pers. pl. + ne (niamo + ne)
